---
editor_options: 
  markdown: 
    wrap: 100
chunk_output_type: console
  pdf_document: 
---

# Isotopic analysis

------------------------------------------------------------------------

*ATENÇÃO!!!!*

O cálculo da elipse, assim como as métricas de estrutura trófica foram todos calculados a partir do pacote SIAR. Porém este pacote não existe mais e consequentemente o código não irá rodar.

Para adaptações o autor sugere os pacotes SIBER e MixSIAR:

-   SIBER: <https://github.com/AndrewLJackson/SIBER>

-   MixSIAR: <https://github.com/brianstock/MixSIAR>

-   SIAR: <https://github.com/AndrewLJackson/siar#siar-v422>

-   <https://besjournals.onlinelibrary.wiley.com/doi/epdf/10.1111/j.1365-2656.2011.01806.x>

-   <http://www.tcd.ie/Zoology/research/research/theoretical/Rpodcastsfiles/siber/siber_ellipses.mp4>

------------------------------------------------------------------------

### 

### Organizando os dados

O arquivo de dados deve ter 3 colunas nomeadas EXATAMENTE como "group", "x", "y", onde x = delta de carbono e Y = delta de nitrogênio.

No meu caso group 1 = Didelphis aurita e group 2 = Metachirus nudicaudatus

```{r}
mydata <- read.table("dados pro SIBER.txt",sep="\t",header=T)

attach(mydata) # makes the column names availble for direct calling
```

```{r, results='hide'}
ngroups <- length(unique(group)) # calcular quantos grupos existem nos dados para serem comparados

unique(group) # aqui mostra quais são os grupos

```

### Plotando os dados e criando as elipses

Chamando o pacote

```{r}
#install.packages("SIBER") 
#library(SIBER)
```

Plotando os dados - Plotar as amostras de cada grupo para depois desenhar a elipse em cima

```{r}
dev.new()
plot(x,y,col=group,type="p",pch=19)
legend("topright",
       legend=c("D.aurita", "M.nudicaudatus"), 
       pch=19,col=1:length(unique(group)))
```

Criando vetores vazios para armazenar as métricas

```{r}
SEA <- numeric(ngroups) # valor do Standard Elipse Area (SEA)

SEAc <- numeric(ngroups) # Valor do SEA corrigido para pequenas amostras

TA <- numeric(ngroups) # Valor da área total do polígno convexo (convex hull)
```

Desenhando as elipses:

O for é para repetir para cada grupo. As elipses tracejadas representam a área total (Convex Hull) de cada espécie. As linhas sólidas representam SEAc (corrigido pq amostra é pequena) que representam 40% dos dados (regardless the sample size!!!)

```{r}
for (j in unique(group)){


  # Fit a standard ellipse to the data
  SE <- standard.ellipse(spx[[j]],spy[[j]],steps=1)
  
  # Extract the estimated SEA and SEAc from this object
  # Os valores calculados ser?o inseridos nos objetos vazios SEA e SEAc que foram criados anteriormente no script
  SEA[j] <- SE$SEA 
  SEAc[j] <- SE$SEAc
  
  # plot the standard ellipse (i.e. SEAc pq as amostras s?o pequenas!)
  # These are plotted here as thick solid lines
  lines(SE$xSEAc,SE$ySEAc,col=j,lty=1,lwd=3)
  
  
  # Also, for comparison we can fit and plot the convex hull
  # the convex hull is plotted as dotted thin lines  #
  # Calculate the convex hull for the jth group's isotope values
  # held in the objects created using split() called spx and spy
  CH <- convexhull(spx[[j]],spy[[j]])
  
  # Extract the area of the convex hull from this object
  TA[j] <- CH$TA
  
  # Plot the convex hull
  lines(CH$xcoords,CH$ycoords,lwd=1,lty="dotted")

  
}
```

Buscando os valores calculados

```{r}
print(cbind(SEA,SEAc,TA))
```

Calculando SEA_B

```{r}
reps <- 10^4 # (pode ser elevado na quinta ou na sexta se quiser dados mais apurados)
SEA.B <- siber.ellipses(x,y,group,R=reps)


# Plotando o intervalo de confiança
dev.new()
siardensityplot(SEA.B,
  xlab="Group",ylab="Area (permil^2)",
  main="Different estimates of Standard Ellipse Area (SEA)")

# Só para comparar vamos plotar também o valor do SEAc em vermelho
points(1:ngroups,SEAc,pch=15,col="red")
legend("topright",c("SEAc"),pch=c(15,17),col=c("red","blue"))
```

Testando se há diferença significativa:

O comando soma quantas vezes SEA.B do grupo 1 foi menor que do grupo doi e divide pelo n?mero total de repeti??es que tinha sido 10000 (reps \<- 10\^4)). O resultado será a probabilidade do grupo 1 ser menor que o grupo 2. Para ser significativo o resultado tem que ser maior que 0.95

```{r}
Pg1.lt.g2 <- sum( SEA.B[,1] < SEA.B[,2] ) / nrow(SEA.B) # a área do aurita é menor que meta? 
Pg2.lt.g1 <- sum( SEA.B[,2] < SEA.B[,1] ) / nrow(SEA.B) # a área do meta é menor que do aurita?

```
